【裁判字號】    97,交聲,641
【裁判日期】    970630
【裁判案由】    違反道路交通管理處罰條例聲明異議
【裁判全文】
臺灣士林地方法院交通事件裁定         97年度交聲字第641號
原處分機關  臺北市交通事件裁決所
異議人即
受處分人    甲○○
上列異議人因違反道路交通管理處罰條例案件，對於臺北市交通
事件裁決所中華民國97年5 月26日所為之處分（原處分案號：北
市裁二字第裁22-AO0000000號），聲明異議，本院裁定如下：
    主  文
異議駁回。
    理  由
一、按交叉路口10公尺內不得臨時停車，禁止臨時停車處所不得
    停車，道路交通安全規則第111 條第1 項第2 款及第112 條
    第1 項第1 款分別定有明文；又汽車駕駛人在禁止臨時停車
    處所停車者，處新臺幣（下同）600 元以上1,200 元以下罰
    鍰，道路交通管理處罰條例第56條第1 項第1 款亦定有明文
    。
二、本件受處分人甲○○駕駛車牌號碼EU-1818 號自用小客車（
    下稱違規車輛），於民國97年1 月4 日下午2 時，在臺北市
    ○○○路5 段137 巷6 弄23號前之交岔路口10公尺內違規停
    車，經臺北市政府警察局交通警察大隊（下稱舉發機關）認
    其有「在交岔路口10公尺內停車」之違規情事，而依違反道
    路交通安全規則第111 條第1 項第2 款、道路交通管理處罰
    條例第56條第1 項第1 款規定，予以逕行舉發。嗣受處分人
    於舉發通知單上所載應到案日期前向原處分機關提出申訴，
    經原處分機關認為無理由，乃依上揭法條之規定，裁處罰鍰
    900 元。
三、異議意旨略以：受處分人固不否認有於上揭時地將違規車輛
    停放於被舉發地點為警逕行舉發之事實，惟辯稱：本件舉發
    違規之交岔路口地上未畫紅線，且異議人僅有前輪壓到紅線
    ，倘若依法於交岔路口10公尺內不得停車，為何該處未劃設
    紅線，易造成停車者觸法，為此聲明異議，爰請求撤銷原處
    分等語。
四、經查：
(一)異議人即受處分人於前揭時間，將車號EU-1818 號自用小客
    車，停放在台北市○○○路○ 段137 巷6 弄23號前之交岔路
    口10公尺內之事實，業據受處分人甲○○於聲明異議狀中所
    自承，復有舉發機關97年4 月14日北市警松分交字第097306
    90100 號函、違規舉發通知單及現場舉發照片影本1 張在卷
    足憑，且依舉發照片1 張及異議人所提供之現場路口照片2
    張所示，上開小客車停車之地點確實位於交岔路口10公尺範
    圍內無誤。
(二)其次，考諸「在交岔路口10公尺內不得臨時停車、禁止臨時
    停車處所不得停車」之立法意旨，無非係因道路交岔路口乃
    車輛往來匯聚交集之處，若於該交岔路口10公尺內臨時停車
    或停車，將妨礙車輛之進出及轉彎，對於交通之往來順暢實
    有重大影響，是為維護車輛往來順暢、避免影響駕駛人察覺
    左、右方來車動態視線，致生交通安全之危害，而以法律明
    文禁止停車之方式為規範，本不待主管機關設置標線、標誌
    ，駕駛人即應知悉並遵守之；若主管機關另有劃設或設置，
    並以法律已有明文禁止之規範為內容，例如在交岔路口10公
    尺內有劃設禁止臨時停車標線、標誌，其亦僅具再次提醒、
    督促駕駛人注意之作用而已，要難逕以若該交岔路口10公尺
    內並未設有禁止臨時停車之標線或標誌時，即得置交通規則
    第111 條第2 款、第112 條第1 款之禁止臨時停車規定於不
    論，而謂該處非法律所定禁止停車之處所，核先敘明。
(三)再者，受處分人雖以僅有前輪停在紅線，且舉發違規路口未
    繪設禁止臨時停車標線為由，主張本件交通違規行為應與免
    責云云。惟按前揭說明，在交岔路口10公尺內禁止臨時停車
    ，不論地面有無繪製紅線應均屬違規行為，故受處分人在交
    岔路口10公尺內，不得臨時停車之處所停車，即已違反條例
    第56條第1 項第1 款之規定，與僅有前輪壓到紅線及該交岔
    路口10公尺內是否有繪設紅實線並無關連，故本件舉發機關
    本於職責舉發受處分人上開違規行為程序並無違法，受處分
    人以前情置辯，自不可採。
(四)綜上所述，本件事證已明，異議人之違規行為足堪認定。原
    處分機關依道路交通管理處罰條例第56條第1 項1 款及違反
    道路交通管理事件統一裁罰基準表之規定，裁處罰鍰900 元
    ，核無不合。本件異議為無理由，應予駁回。
五、據上論斷，應依道路交通案件處理辦法第19條，裁定如主文
    。
中    華    民    國    97    年    6     月    30    日
                  交通法庭法  官  汪梅芬
以上正本證明與原本無異。
如不服本裁定應於送達後5 日內向本院提出抗告狀。
                          書記官  張馨尹
中    華    民    國    97    年    6     月    30    日


司法院資訊處製作；財團法人民間司法改革基金會備份。
